【裁判字號】    94,交聲,2093
【裁判日期】    950306
【裁判案由】    交管條例聲異
【裁判全文】
臺灣板橋地方法院交通事件裁定        94年度交聲字第2093號
原處分機關  交通部公路總局臺北區監理所蘆洲監理站
異  議  人
即受處分人  甲○○
上列異議人因違反道路交通管理處罰條例事件，對於交通部公路
總局臺北區監理所蘆洲監理站於民國94年10月13日所為之處分（
原處分案號：北監蘆字第裁46-AC0000000號）聲明異議，本院裁
定如下：
    主  文
異議駁回。
    理  由
一、原處分意旨略以：異議人甲○○於民國94年4 月14日16時8
    分許，騎乘車牌號碼CHW-326 號重型機車，行經臺北市百齡
    橋處，因有「機車行駛禁行車道」之違規，經臺北市政府警
    察局士林分局交通分隊員警依違反道路交通管理處罰條例第
    45條第13款規定以北市警交大字第AC0000000 號違反道路交
    通管理事件通知單逕行舉發。嗣經原處分機關以異議人已逾
    越應到案日期15日，遂依道路交通管理處罰條例第45第13款
    （原處分機關贅引第1 項）、違反道路交通事件統一裁罰基
    準及處理細則第43條、第44條、第61條，及違反道路交通管
    理事件統一裁罰基準表規定，於94年10月13日以北監蘆字第
    裁46-AC0000000號裁決書裁處受處分人罰鍰新臺幣（下同）
    1800元，並依道路交通管理處罰條例第63條第1 項第1 款（
    原處分機關漏引第1 款）規定記違規點數一點。
二、異議意旨略以：本件異議人甲○○於94年4 月14日16時8分
    許，騎乘伊所有車號CHW-326 號重型機車行經臺北市○○○
    ○○路況不熟，閃避不及，來不及駛入機車專用道而行駛於
    「禁行機車」車道最外側而違規受罰，嗣異議人於向臺北市
    ○○○路單位陳述請求改善後，現已由相關單位塗銷「禁行
    機車」的字樣，而異議人因忙於上述陳情以致逾越應到案期
    日而延誤繳納罰緩，遂遭原處分機關重罰，為此不服，爰依
    法聲明異議等云云。
三、按汽車駕駛人，爭道行駛有機器腳踏車，不在規定車道行駛
    者，處新臺幣600 元以上1800以下罰鍰；而汽車駕駛人，有
    第45條情形者，除應依原條款處罰鍰外，並予記違規點數1
    點，道路交通管理處罰條例第45條第13款、第63條第1 項第
    1 款分別定有明文。
四、經查：本件異議人甲○○所有之車號CHW-326 號重型機車，
    於94年4 月14日16時8 分許，在臺北市百齡橋上，因「機器
    腳踏車不在規定車道行駛」之違規，經警拍攝照片逕行舉發
    等情，此有原處分單位入案資料表2 紙、違規採證照片2張
    及在卷可稽，且異議人對於駕駛前揭機車於上述時、地，不
    在規定車道行駛（行駛禁行車道）之客觀事實並不爭執，堪
    認異議人於上述時、地確有不在規定車道行駛之違規情事無
    訛。又查，異議人已於94年5 月4 日蓋章收受前揭違反道路
    交通管理事件通知單，竟遲至94年11月2 日（即於原處分機
    關於94年10月13日逕行裁決後）始提出本件聲明異議一事，
    已亦有本院依職權函查屬實，有臺北市政府警察局交通警察
    大隊北市警交大執字第09530296000 號函所附查詢國內各類
    掛號郵件查單1 紙、交通部公路總局臺北區監理所蘆洲監理
    站對違反道路交通管理事件不服裁決聲明異議案件移送書1
    份在卷足憑，則異議人確已逾越應到案期日之事實，亦灼然
    甚明。再查，依道路交通標誌標線號誌設置規則第4 條規定
    ：標誌、標線、號誌之設置、養護及號誌之運轉，由主管機
    關依其管轄辦理之，則本件標誌、標線於該路面之設置，乃
    用以將道路通行權指定給車輛駕駛人與行人，管制其行止之
    交通管制設施，顯有主管機關對於系爭路段依當地之實際路
    況、行車流量、交通安全之情況，而作禁制、警告、指示及
    遵行時間之標誌、標線措施，乃屬行政機關之適法合理之行
    政裁量範圍，原則上洵非法院所得介入，故交通標線之設置
    是否合理、是否便於駕駛人駕駛之問題，與本件異議人是否
    違法無涉。末查，異議人雖以主管機關已塗銷「禁行機車」
    之字樣置辯，惟本件既屬行政罰，其判斷之依據在行為時異
    議人對交通安全規則之是否遵守，而該當道路交通管理處罰
    條例之裁罰要件，與事後主管機關依裁量變更措施無涉，是
    異議人所辯容非有理。綜上所述，本件事證明確，異議人駕
    駛前揭機車於上述時、地，行駛禁行車道之違規事實洵堪認
    定。從而原處分機關據以援引道路交通管理處罰條例第45條
    第13款、第63條第1 項第1 款規定，裁處異議人罰鍰1800元
    ，並記違規點數1 點，核無不當。本件異議為無理由，應予
    駁回。
據上論斷，應依道路交通案件處理辦法第19條，裁定如主文。
中    華    民    國    95    年    3     月    6     日
                  交通法庭  法  官  歐陽漢菁
以上正本證明與原本無異。
如不服本裁定，應於送達後5日內，向本院提出抗告狀。
                            書記官  莊川億
中    華    民    國    95    年    3     月    6     日


司法院資訊處製作；財團法人民間司法改革基金會備份。
